臺灣苗栗地方法院刑事判決　　　　　　　　　　　　九十三年度簡再字第一號
　　公　訴　人　臺灣苗栗地方法院檢察署檢察官
　　被　　　告　甲○○
右列被告因違反毒品危害防制條例案件案件，經檢察官聲請簡易判處刑（九十年度毒
偵字第一四九三號），經本院於中華民國九十一年九月三十日以九十一年度苗簡字第
八七五號判決有罪並經確定，經被告聲請再審，本院於九十二年十一月十七日以九十
二年度聲簡再字第一號裁定開始再審，本院判決如左：
        主  文
甲○○無罪。
        理  由
一、本件原簡易判決處刑聲請書意旨略以：甲○○於民國八十七年間，曾因違反麻醉
    藥品管理條例及槍砲彈藥刀械管制條例，經本院分別判處有期徒刑四月及三月確
    定，各於八十七年二月二十四日及八十八年二月十九日易科罰金執行完畢。並曾
    因前因施用第二級毒品安非他命案件，經觀察、勒戒後，認無繼續施用毒品之傾
    向，由臺灣苗栗地方法院檢察署檢察官於八十七年十二月二十九日，以八十七年
    度偵字第二五八九、五二八四號、偵緝字第七九號為不起訴處分確定後，復因施
    用第二級毒品安非他命案件，經觀察、勒戒後，認有繼續施用毒品之傾向，經送
    強制戒治後，於八十九年四月二十四日，經台灣苗栗地方法院檢察署檢察官以誤
    為初犯而以八十九年度戒毒偵字第三一號不起訴處分確定。甲○○仍不知悔改，
    於九十年五月十八日回溯之四日內某時，在不詳地點施用施用第二級毒品安非他
    命，經警於九十年五月十八日採驗其尿液呈安非他命陽性反應，因認被告甲○○
    涉有違反毒品危害防制條例案件罪嫌。
二、按犯罪事實應依證據認定之，無證據不得推定其犯罪事實，刑事訴訟法第一百五
    十四條定有明文。不能證明被告犯罪者，應諭知無罪之判決，刑事訴訟法第三百
    零一條第一項亦有規定。經查：
（一）公訴人聲請簡易判決處刑之犯罪事實係被告甲○○於九十年五月十八日回溯之
      前四日內之某時，在不詳地點施用第二級毒品安非他命，經苗栗縣警察局苗栗
      分局（以下簡稱苗栗分局）於九十年五月十八日採集其尿液送驗結果呈安非他
      命陽性反應，而遭台灣苗栗地方法院檢察署檢察官以觸犯毒品危害防制條例第
      十條第二項之施用第二級毒品罪嫌，於九十一年九月四日以九十年度毒偵字第
      一四九三號聲請簡易判決處刑，經本院於九十一年九月三十日以九十一年度苗
      簡字第八七五號判處有期徒刑六月，如易科罰金，以三百元折算一日，於同年
      十月二十八日合法送達，並於同年十一月七日確定，合先敘明。
（二）苗栗縣警察局苗栗分局於九十年五月十八日採集被告甲○○之尿液送私立中山
      醫院附設孫中山紀念醫院藥物濫用檢測中心鑑定，結果固呈甲基安非他命陽性
      反應（見台灣苗栗地方法院檢察署九十一年度毒偵字第一四九三號卷宗第十六
      頁）；九十年九月二十六日苗栗分局將上開尿液二瓶送台灣苗栗地方法院檢察
      署贓物庫，本院因九十年度毒聲字第一二四七號聲請強制戒治一案，將上開尿
      液於同年月二十八日送請法務部調查局鑑定，亦均呈有甲基安非他命陽性反應
      （見同上開偵卷第六九頁）。惟本院於同年十一月二十八日採集受判決人之頭
      髮連同上開尿液二瓶（分別經編號為一四一六甲、一四一六乙），送法務部調
      查局鑑定ＤＮＡ是否相同，結果編號一四一六乙尿液之粒線體ＤＮＡ序列與受
      判決人頭髮之粒線體ＤＮＡ序列不符，認應屬不同當事人所採檢體；編號一四
      一六甲尿液之粒線體ＤＮＡ序列，係編號一四一六乙尿液與受判決人頭髮粒線
      體ＤＮＡ序列之混合型，研判可能係採集時，二者檢體相互參混或污染所造成
      ，此有法務部調查局九十一年一月七日調科肆字第九○○八○九三一號鑑驗通
      知書在卷可考，嗣經台灣高等法院台中分院以上開尿液已遭污染，不能據為受
      判決人有施用第二級毒品安非他命之證據，認受判決人該抗告為有理由，於九
      十一年十月十四日以九十一年度毒抗字第六七二號裁定將九十年度一二四七號
      裁定撤銷，並駁回檢察官強制戒治之聲請，並有上開台灣高等法院台中分院之
      裁定書影本在卷足稽。
（三）上開法務部調查局ＤＮＡ之鑑驗通知書及台灣高等法院台中分院之裁定所依據
      之尿液二瓶，係判決當時已存在卻未經審酌而發現在後之重要證據，自具備新
      證據之「新規性」；又上開證據所表徵之事實，足以證明受判決人甲○○並無
      受有罪判決之原因，進而動搖原確定判決之結果，其具備新證據之「確實性」
      亦為灼然。是認為聲請人即受判決人據以聲請再審，為有理由，爰依刑事訴訟
      法第四百三十五條第一項規定為本件開始再審之裁定，而為本件判決。附此
      明。
（四）綜上所述，本件聲請簡易判決處刑書所載之證據顯尚不足以證明被告甲○○涉
      有違反毒品危害防制條例案件之犯行，此外查無其他積極之證據，足資證明被
      告甲○○有如聲請意旨所指之施用第二級毒品犯行，其罪嫌尚屬不能證明，自
      應就此部分為無罪之諭知。
據上論斷，應依刑事訴訟法第三百零一條第一項，判決如主文。
本案經檢察官黃智炫到庭執行職務。
中　　　華　　　民　　　國　　九十三　　年　　　四　　　月　　二十七　　日
                                臺灣苗栗地方法院刑事第一庭
                                    審判長法官  郭  千  黛
                                    法　　　官  柳　章　峰
                                    法  　　官  姚　銘　鴻
右正本證明與原本無異。
如不服本判決，應於判決送達後十日內向本院提出上訴狀 (應附繕本)，上訴於臺灣
高等法院台中分院。
                                    書  記  官  劉  秋  雯
中　　　華　　　民　　　國　　九十三　　年　　　四　　　月　　二十七　　日
